# 政府补助——确认！

提问人：zico9999 时间：2016-01-11 14:15:23
陈版：以下案例请帮忙判断下！ 2014 年A公司拟实施科研项目投资 4000 万元，其中：购置各类固定资产设备 3000 万元，费用 500万元，软件投入 500 万元；最后该项目成功验收并于 2015 年获得国家财政补助 500 万元。注：企业账务上并未确认针对该项目的无形资产。 请问，该笔政府补助是否应当计入当期损益！审计师意见：固定资产投入部分可以分比例确认为递延收益，其他计入当期损益。 我认为，政府补助是作为企业前期投入的补偿，企业已经投入完毕，就应当确认当期损益，除非该项目形成了固定资产或无形资产。所谓的与资产相关的政府补助应当是指项目形成的固定资产而不是投入的固定资产！ 是否可以参考：企业取得综合性项目的政府补助，需要将其分解为与资产相关的部分和与收益相关的部分，分别进行会计处理；难以区分的，将政府补助整体归类为与收益相关的政府补助。

回答人：chenyiwei
个人比较倾向于审计方的意见。请参考《瑞华研究》中对综合性补助处理方法的案例。

提问人：会计人员 ABC 时间：2016-01-11 23:52:05
陈老师，也想问一下政府补助的问题，有一家新三板企业，在 2015 年度 12 月份成功挂牌新三板，根据政府公开的文件，该公司挂牌后可以取得 100 万的政府奖励。政府奖励文件上规定公司挂牌后就可以申请该奖励。 公司于 2016 年 1 月已经开始申请，根据文件该公司一定可以取得这 100 万奖励的。 根据《政府补助》应用指南中的规定： （一）货币性资产形式的政府补助。 根据本准则第六条规定，企业取得的各种政府补助为货币性资产的，如通过银行转账等方式拨付的补助，通常按照实际收到的金额计量；存在确凿证据表明该项补助是按照固定的定额标准拨付的，如按照实际销量或储备量与单位补贴定额计算的补助等，可以按照应收的金额计量。
问题： 请问这 100 万是否可以根据《政府补助》计入在 2015 年度呢？根据这个文件认为这 100 万应该能在 2015 年度确认为营业外收入，请问是否可以呢？
麻烦陈老师了！

回答人：chenyiwei
一般认为不可以。在获得审核确认之前，无法保证一定能够获得该项补助。因此不满足确认条件。

提问人：zico9999 时间：2017-09-20 17:29:43
陈版：政府补助准则修订后，企业之前发生的补助项目涉及递延收益分摊，想咨询下您的意见。 例 1 ：A公司 2014 年向地方政府部门申请XXX科研项目，涉及补助资金 100 万元； 2014 年 6 月正式启动该项目（包括固定资产采购、项目经费等支出）， 2015 年收到补助款项 100 万， 2017 年项目验收完毕。对同时包含与资产相关部分和与收益相关部分的政府补助，应当区分不同部分分别进行会计处理；难以区分的，应当整体归类为与收益相关的政府补助。 若A公司无法区分，是否可以在项目验收完毕后，按照季度分摊计入“营业外收入”？（对于科研项目的分摊认为不属于日常经营活动，因此不计入其他收益）？
例 2 ，B公司 2016 年招拍挂拿下工业用地 1 块，标价 3000 万，用于自建厂房。事后政府所属开发公司给予奖励 500 万，与资产相关的政府补助，应当冲减相关资产的账面价值或确认为递延收益。与资产相关的政府补助确认为递延收益的，应当在相关资产使用寿命内按照合理、系统的方法分期计入损益。 按照新补助准则是否可以按照 2500 万计入无形资产——土地使用权，即调整前期账务处理？
若当时按照 3000 万计入无形资产， 500 万计入递延收益，当该厂房完工投入使用后，递延收益摊销计入“其他收益”还是“营业外收入”？与企业日常经营活动相关的政府补助，应当计入其他收益或冲减相关成本费用；与企业日常经营活动无关的政府补助，应当计入营业外收支。“日常经营活动”是否需要和现金流量活动相互衔接？与购置资产相关的补助都不属于日常经营活动？ 如果认为属于日常经营活动，那么在非经常性损益的金额考量时，是否要纳入？？

回答人：chenyiwei
2 、对与资产相关的补助如选择按净额法核算的，则应在 2017 年 1 月 1 日冲减无形资产和递延收益，作为 2017 年的发生额，不追溯前期。另外此处日常活动为独立概念，与现金流量表、非经常性损益等均无关。

回答人：chenyiwei
1 、基于谨慎原则，如果该项目所形成的固定资产、无形资产等大于补助款金额，则全部补助款作为与资产相关的政府补助处理。如果小于，则超出部分可以一次性计入营业外收入。

提问人：jblxmu 时间：2017-12-16 12:44:38
请教陈版： 我企业有一栋房产因政府要改善周边环境的政策性原因拆除，由政府方重建后交回我企业。原房产账面净值 100 万已在2015 年做了处置， 2017 年 12 月政府交回新建的房产，市场价值 1000 万，问政府交回房产我们如何账务处理。

回答人：chenyiwei
按被拆除旧房在 2015 年处置时的公允价值作为换入新房的入账价值，两者之间的差额确认为递延收益，在新房折旧年限内摊销确认为各年度的其他收益。

提问人：zhs7403 时间：2017-12-16 19:28:11
陈老师，这么处理理论依据是什么？

回答人：chenyiwei
考虑当初达成交易的基础，是当时旧房的评估值，而不是现时公允价值，以旧房的公允价值作为取得新房的成本。